臺灣臺北地方法院行政訴訟裁定　
111年度全字第5號
聲  請  人  財政部關務署基隆關

代  表  人  楊崇悟  


相  對  人  環山國際有限公司

代  表  人  廖麗美  

上列當事人間聲請假扣押事件，債權人聲請假扣押，本院裁定如
下：
    主  文
債權人得對於債務人之財產於新臺幣1,369,399元範圍內為假扣
押。
債務人如為債權人供擔保新臺幣1,369,399元，或將債權人請求
之金額新臺幣1,369,399元提存後，得免為或撤銷假扣押。
聲請訴訟費用由債務人負擔。
    理  由
一、按海關緝私條例第49條之1第1項規定：「受處分人未經扣押
    貨物或提供適當擔保者，海關為防止其隱匿或移轉財產以逃
    避執行，得於處分書送達後，聲請法院假扣押或假處分，並
    免提擔保。但受處分人已提供相當財產保證者，應即聲請撤
    銷或免為假扣押或假處分。」其立法目的，係為避免受處分
    人利用行政救濟程序延緩案件之確定，以隱匿或移轉財產，
    導致處分確定時，已無執行效果，乃參照所得稅法第110條
    之1及稅捐稽徵法第24條規定增訂之，以確保緝私政策之遂
    行（海關緝私條例第49條之1立法理由參照）；此為海關緝
    私條例特別之規定，並未要求應依行政訴訟法第297條準用
    民事訴訟法第523條第1項：「假扣押，非有日後不能強制執
    行或甚難執行之虞者，不得為之」、第526條第1項：「請求
    及假扣押之原因，應釋明之」等規定。
二、聲請意旨略以：相對人因違反海關緝私條例，經聲請人於民
    國111年4月20日以111年第0000000號處分書處相對人罰鍰合
    計新臺幣（下同）1,380,934元並追徵所漏稅款905,798元，
    合計2,286,732元，該處分書業已合法送達在案，扣除已預
    扣之押金917,333元，尚欠1,369,399元，因相對人未就上開
    欠款提供足額擔保，為防止其隱匿或移轉財產以逃避執行，
    爰依海關緝私條例第49條之1第1項規定，請准免提供擔保，
    將相對人所有財產於債權額136萬9,399元範圍內為假扣押。
三、經核聲請人就其主張，已提出上開處分書、送達證書、稅務
    電子閘門財產所得調件明細表及公司基本資料影本在卷可按
    ，尚無不合，依首開規定，本件聲請應予准許。但相對人如
    為聲請人提供擔保金136萬9,399元，或將同額之請求金額提
    存後，得免為或撤銷假扣押。
四、依海關緝私條例第49條之1第1項，行政訴訟法第104條、第2
    97條，民事訴訟法第95條、第78條、第527條，裁定如主文
    。
中　　華　　民　　國　　111 　年　　4 　　月　　29　　日
　　　　　　　　行政訴訟庭法　官　張瑜鳳
以上正本係依原本作成。
如不服本裁定，應於送達後10日內，以原裁定違背法令為理由，
向本院提出抗告狀（須按他造人數附繕本）。　　　　　　　　
中　　華　　民　　國　　111 　年　　4 　　月　　29　　日
                          書記官  林劭威